【裁判字號】    97,司,150
【裁判日期】    970513
【裁判案由】    選派清算人
【裁判全文】
臺灣板橋地方法院民事裁定               97年度司字第150號
聲  請  人  甲○○
上列聲請人聲請為萬玉工業股份有限公司選派清算人事件，本院
裁定如下：
    主      文
聲請駁回。
聲請費用由聲請人負擔。
    理      由
一、本件聲請意旨略以：萬玉工業股份有限公司（下稱萬玉公司
    ）於民國95年5 月8 日申請停業1 年，期間自95年5 月8 日
    起至96年5 月7 日止，迄今已停業6 個月以上，符合公司法
    第10條關於公司開始營業後自行停業6 個月以上者，主管機
    關得依職權或利害關係人之申請，命令解散之規定，又萬玉
    公司之董監事雙方正涉訟中（本院97年度訴字第150 號），
    股東會亦無法順利召開，聲請人為萬玉公司股東，爰依公司
    法第322 條第2 項規定，聲請法院為萬玉公司選任清算人，
    以執行解散程序（應檢附之命令解散登記，主管機關核備中
    ）等語。並提出股東名冊、戶籍謄本、公司變更登記卡及公
    司章程等件為證。
二、按「公司開始營業後自行停業6 個月以上者，主管機關得依
    職權或利害關係人之申請，命令解散之。但已辦妥停業登記
    者，不在此限」、又「解散之公司除因合併、分割或破產而
    解散外，應行清算」，公司法第10條第2 款、第24條固分別
    定有明文。查聲請人雖主張萬玉公司於95年5 月8 日申請停
    業1 年，期間自95年5 月8 日起至96年5 月7 日止，迄今已
    停業6 個月以上，主管機關得依職權或利害關係人之申請，
    命令解散之，應檢附之命令解散登記，主管機關核備中云云
    。惟經本院依職權由電腦網路向主管機關經濟部中部辦公室
    查詢萬玉公司登記現況結果，萬玉公司迄今尚未經主管機關
    命令解散，且財政部台灣省北區國稅局新莊稽徵所就萬玉公
    司申請自97年4 月1 日起至98年3 月31日止暫停營業乙案，
    亦准予備查，並副知經濟部中部辦公室等情，復有上開新莊
    稽徵所97年4 月8 日北區國稅新莊三字第0973002536號函附
    卷可稽，顯萬玉公司已辦妥停業登記，並經相關主管機關准
    予備查在案，是依公司法第10條第2 款但書之規定，主管機
    關經濟部中部辦公室亦無依職權或利害關係人之申請，命令
    解散萬玉公司之餘地。綜上所述，本件因萬玉公司並未經命
    令解散，自無需進行清算，故聲請人遽為本件選派清算人之
    聲請，於法尚有未合，應予駁回。
三、依非訟事件法21條第1 項，裁定如主文。
中    華    民    國    97    年    5     月    13    日
                  民事第二庭    法  官  連士綱
以上正本係照原本作成。
如對本裁定抗告須於裁定送達後10日內向本院提出抗告狀，並應
繳納抗告費新台幣1,000元整。
中    華    民    國    97    年    5     月    13    日
                                書記官  李宏明


司法院資訊處製作；財團法人民間司法改革基金會備份。
